高雄高等行政法院簡易判決　　　　　　　　　　　　　　九十三年度簡字第五八號
　　原　　　告　元堂實業股份有限公司
　　代　表　人　甲○○
　　訴訟代理人　己○○
　　被　　　告　財政部高雄關稅局
　　代　表　人　乙○○　局長
　　訴訟代理人　丁○○
　　　　　　　　戊○○
右當事人間因虛報進口貨物事件，原告不服財政部中華民國九十二年十二月十八日台
財訴字第○九二○○五五四五一號訴願決定，提起行政訴訟。本院判決如左：
　　主  文
原告之訴駁回。
訴訟費用由原告負擔。
    事實及理由
一、原告起訴主張略以：（一）按原告自美國進口之廢料其名稱為"ＬＡＢＥＬ"　Ｂ
    ＲＡＳＳ　ＳＣＲＡＰ，此乃是美國銅製造廠商認為上開廢料在製造上有瑕疵，
    不可能具備任何做成成品之價值，因此予以退貨，原告始再將之買入。此有美國
    出口廠ＭＥＴＡＬＳＣＯ在台灣之代理商鑫理企業股份有限公司所出具之系爭廢
    料之全部均為"ＬＡＢＥＬ"之證明書可證。準此，原告自美國所進口之上開廢料
    ："ＬＡＢＥＬ"　ＢＲＡＳＳ　ＳＣＲＡＰ與實際原告在進口時報單上之進料相
    符，並無所謂虛報名稱或涉及逃漏關稅及營業稅之行為，是被告認定實際來貨經
    查驗結果，認定除一四、○○一ＬＢＲ與原申報貨物相符外，另有ＣＯＰＰＥＲ
    　ＳＨＥＥＴＳ　ＩＮ　ＣＯＩＬ（非規格品，堪用）二四、○○○ＬＢＲ與原
    申報不符，此部分應歸列稅則第７４０９．２．００．００號，稅率４．１％與
    上開申報相符貨物應列稅則第７４０４．００．１０．１０號，稅率０％，二者
    分屬不同稅則、稅率，其虛報貨名、逃漏稅款情事，顯有違誤，甚為明然，況上
    開原告進口之ＣＯＰＰＥＲ　ＳＨＥＥＴＳ　ＩＮ　ＣＯＩＬ（非規格品，堪用
    ）乃被告自行認定，而認定之依據何在，被告並無加以說明。從而被告對上開進
    口之廢料認定，亦嫌速斷，顯有違反行政程序法第十條，而有裁量濫用之虞，自
    有違誤之處。（二）上開廢料金屬表面稍有腐蝕、凹損表面不限第一層，內層亦
    有瑕疵，整體已屬不堪使用，此有原告所錄之錄影帶可證。是被告竟忽略上開有
    利於原告之證據，而上級機關即財政部亦未對上開證據加以調查，並於訴願駁回
    理由中加以說明何以不可採。被告與訴願決定機關顯然違反行政程序法第九條之
    立法意旨與一般證據法則，顯不符合依法行政原則，自屬可議。（三）中華民國
    海關進口稅則第十五類類註八、（甲）廢料之定義為：「金屬在製造或機械加工
    過程中所產生之金屬廢料及碎屑，及金屬物品因破損、切斷、磨損或其他理由而
    不堪使用者」，查實際來貨情形雖部分係成捲狀態，然此乃易於搬運之故，不能
    因此即予以認定係非規格品、堪用。而上開來貨現狀為廢料除有證明書與錄影帶
    可證外，亦有與原告來往之廠商可證，上開證據均可證原告所進口之"ＬＡＢＥ
    Ｌ"　ＢＲＡＳＳ　ＳＣＲＡＰ只能當廢料重新熔煉而已等語，並請求判決將訴
    願決定及原處分均撤銷。被告則以：（一）報運貨物進口有否涉及虛報之行為，
    悉以報單上所申報與實際來貨查驗結果是否相符為認定之依據。本案貨物原申報
    貨名為"ＬＡＢＥＬ"　ＢＲＡＳＳ　ＳＣＲＡＰ，實際來貨經查驗結果，除一四
    、ＯＯ一ＬＢＲ與原申報相符外，另有ＣＯＰＰＥＲ　ＳＨＥＥＴＳ　ＩＮ　Ｃ
    ＯＩＬ二四、ＯＯＯＬＢＲ，未據實申報，其有虛報貨名情事，至為明顯。且系
    爭來貨成捲狀，以鐵片固封，厚度依儀器檢定結果均為○‧３５ｍ／ｍ，金屬表
    面稍有腐蝕、凹損僅限表面第一層，內層則完好，依據「進出口貨物查驗準則」
    第六條前段規定：「進出口貨物之新舊程度、堪用程度、破損殘缺情形由驗貨關
    員依查驗當時之狀況認定之‧‧‧」，被告依此規定認定來貨為「非規格品，堪
    用」並無不當。況所謂"ＬＡＢＥＬ"廢料，依據ＩＳＲＩ之定義為：「不含鉛的
    新黃銅板或黃銅板的乾淨的剪斷屑，不含異物直徑１／４英吋以下的乾淨的孔
    屑可１０％以下。」並不包含ＣＯＩＬ在內，原告稱系爭廢料全部均為"ＬＡＢ
    ＥＬ"，顯不足採。（二）原告所錄之錄影帶並非在被告會同下錄製，且未經公
    證，可信度存疑。且所提供廠商之證明書亦非官方文件，證據力不足，自難採認
    。來貨ＣＯＰＰＥＲ　ＳＨＥＥＴＳ　ＩＮ　ＣＯＩＬ（非規格品，堪用）部分
    ，實際來貨情形經被告複核結果，認來貨厚度依儀器檢定結果均為○‧３５ｍ／
    ｍ，金屬表面稍有腐蝕、凹損僅限表面第一層，內層則完好。被告依來貨現狀認
    定為「非規格品，堪用」並無不當。且來貨申報貨名為「"ＬＡＢＥＬ"　ＢＲＡ
    ＳＳ　ＳＣＲＡＰ」（"ＬＡＢＥＬ"級廢銅），依中華民國海關進口稅則第十五
    類類註八、（甲）廢料之定義為：「金屬在製造或機械加工過程中所產生之金屬
    廢料及碎屑，及金屬物品因破損、切斷、磨損或其他理由而不堪使用者」，來貨
    現狀經核與廢料定義不符，尚難認係廢料等語資為抗辯，並請求判決駁回原告之
    訴。
二、被告之代表人原為李克明局長，業於民國（下同）九十三年三月九日改由新任局
    長乙○○繼任，此有財政部九十三年三月十一日台財人字第○九三○○一三五五
    四號令附卷可按，故乙○○局長以代表人之身分聲明承受訴訟，核無不合，合先
    敘明。
三、按「報運貨物進口而有左列情事之一者，得視情節輕重，處以所漏進口稅額二倍
    至五倍之罰鍰，或沒入或併沒入其貨物：一、虛報所運貨物之名稱、數量或重量
    。」、「有違反本條例情事者，除依本條例有關規定處罰外，仍應追徵其所漏或
    沖退之稅款。」、「納稅義務人，有左列情形之一者，除追繳稅款外，按所漏稅
    額處一倍至十倍罰鍰，並得停止其營業：‧‧‧七、其他有漏稅事實者。」分別
    為海關緝私條例第三十七條第一項第一款、第四十四條前段及加值型及非加值型
    營業稅法（下稱營業稅法）第五十一條第七款所明定。
四、本件原告於九十二年二月十一日委由榮駿報關有限公司向被告所屬中興分局申報
    自美國進口"ＬＡＢＥＬ"　ＢＲＡＳＳ　ＳＣＲＡＰ（ＬＡＢＥＬ級廢銅，不含
    被覆廢電線、電纜）乙批（進口報單號碼：第ＢＥ／九二／Ｘ一八六／○四一○
    號），共計三八、○○一ＬＢＲ，經該分局派員查驗結果，來貨除一四、○○一
    ＬＢＲ與原申報貨物相符外，另有ＣＯＰＰＥＲ　ＳＨＥＥＴＳ　ＩＮ　ＣＯＩ
    Ｌ（非規格品，堪用）厚度○‧３５ｍ／ｍ，材質：黃銅，數量：二四、○○○
    ＬＢＲ，未據實申報。被告以原告涉有虛報進口貨物名稱，逃漏稅款之情事，乃
    依據財政部關稅總局驗估處查得之價格核估，並依海關緝私條例第三十七條第一
    項第一款及第四十四條之規定，處原告所漏進口稅額二倍之罰鍰計新台幣（下同
    ）四四、四○○元，並追徵所漏進口稅款五○、六○八元（即進口稅二二、二○
    元，營業稅二八、一八三元、推廣貿易服務費二二五元）；另依營業稅法第五十
    一條第七款規定，按所漏營業稅額處三倍之罰鍰計一八、九○○元之事實，有進
    口報單、被告專業保管貨樣處理結案通知單、ＰＯＣＫＩＮＧ　ＬＩＳＴ、進出
    口報單申報不符案件簽辦表、進口貨物未結案件押款具結放行申請表、被告中興
    分局驗估處簽復單、被告九十二年第00000000號處分書等附於原處分卷
    可稽，且為兩造所不爭，自堪認定。
五、經查，進口貨物，係採申報及查驗制度，貨物進口人本即有誠實申報所運貨物名
    稱、數量、重量等義務。本件原告所申報來貨為自美國進口"ＬＡＢＥＬ"　ＢＲ
    ＡＳＳ　ＳＣＲＡＰ（ＬＡＢＥＬ級廢銅，不含被覆廢電線、電纜）乙批，共計
    三八、○○一ＬＢＲ，有前揭進口報單可佐，經被告查驗結果，來貨除一四、○
    ○一ＬＢＲ與原申報貨物相符外，另有ＣＯＰＰＥＲ　ＳＨＥＥＴＳ　ＩＮ　Ｃ
    ＯＩＬ（非規格品，堪用）厚度○‧３５ｍ／ｍ，材質：黃銅，數量：二四、○
    ○○ＬＢＲ，未據實申報。原告雖以上揭情詞為辯。惟查，報運貨物進口有否涉
    及虛報之行為，悉以報單上所申報與實際來貨查驗結果是否相符為認定之依據。
    本案貨物原申報貨名為"ＬＡＢＥＬ"　ＢＲＡＳＳ　ＳＣＲＡＰ，實際來貨經查
    驗結果，原告所進來貨，有一部分已經絞碎，以袋子包裝，占一四、ＯＯ一ＬＢ
    Ｒ，符合廢料定義，與原申報相符外，另有成捲之金屬，用鐵片將兩邊固定起來
    ，與其他廢料不一樣，表層雖有磨損，但尚屬完整，占二四、ＯＯＯＬＢＲ，被
    告以鋼剪剪下一片，取樣以儀器量厚度，大約是零點三五至零點三ｍ／ｍ，此經
    證人即被告中興分局業務分類估價員，亦為本件系爭來貨查驗員丙○○到庭證述
    無訛，並經本院勘驗原告所拍攝錄影帶結果查明在卷，被告就此部分認定為ＣＯ
    ＰＰＥＲ　ＳＨＥＥＴＳ　ＩＮ　ＣＯＩＬ（非規格品，堪用），並無不合。雖
    原告主張其自國外公司之時，即屬廢料，亦提出美國出口廠ＭＥＴＡＬＳＣＯ在
    台灣之代理商鑫理企業股份有限公司所出具之證明書，略以：該批成捲銅片因鍍
    錫不均勻而為美國銅製造廠退貨，而被認定無法作為成品使用。隨後該批成捲銅
    片與其他一般片狀廢品一起當成廢料經售予廢金屬交易商，再以一般廢料行情賣
    給本公司。該批廢料因製造上的瑕疵，不可能具備任何製成品價值。如果該批廢
    料是要作為成品使用的話，首先它會以整個貨櫃出貨，其次應依照買賣契約標明
    製造規格、硬度、寬度、鍍錫厚度等情云云。然按依據「進出口貨物查驗準則」
    第六條前段規定：「進出口貨物之新舊程度、堪用程度、破損殘缺情形由驗貨關
    員依查驗當時之狀況認定之‧‧‧」，原告所申報貨名為「"ＬＡＢＥＬ"　ＢＲ
    ＡＳＳ　ＳＣＲＡＰ」（"ＬＡＢＥＬ"級廢銅），依中華民國海關進口稅則第十
    五類類註八、（甲）廢料之定義為：「金屬在製造或機械加工過程中所產生之金
    屬廢料及碎屑，及金屬物品因破損、切斷、磨損或其他理由而不堪使用者」，系
    爭來貨ＣＯＰＰＥＲ　ＳＨＥＥＴＳ　ＩＮ　ＣＯＩＬ部分，實際來貨情形經被
    告複核結果，認來貨厚度依儀器檢定結果均為○‧３５ｍ／ｍ，金屬表面稍有腐
    蝕、凹損僅限表面第一層，內層則完好。且經本院當庭勘驗原告所拍攝之錄影帶
    ，其中零碎金屬碎片及成捲的金屬均係由貨櫃車上之自動卸載設備直接卸載，鏡
    頭上顯示成捲金屬雖有些水痕及凹洞或刮痕，惟均成捲狀，並未打開，並不明瞭
    全部情形，是原告空言主張其內層亦有瑕疵，整體已屬不堪使用，尚難採取。且
    依據海關進口稅則有關廢料之定義，金屬應達破損、切斷、磨損或其他理由至不
    堪使用之程度，來貨是完整的ＣＯＩＬ，被告驗貨員依來貨現狀認定為「非規格
    品，堪用」，尚無不洽；況所謂"ＬＡＢＥＬ"廢料，依據ＩＳＲＩ之定義為：「
    不含鉛的新黃銅板或黃銅板的乾淨的剪斷屑，不含異物直徑１／４英吋以下的乾
    淨的孔屑可１０％以下。」並不包含ＣＯＩＬ在內。故原告不得僅以該公司出
    具之證明書主張系爭來貨均屬於其所申報之"ＬＡＢＥＬ"　ＢＲＡＳＳ　ＳＣＲ
    ＡＰ，而進口貨物之名稱係依據來貨之現況認定之，其流向並非所問，原告自亦
    不得以其來貨已被熔解而主張其屬廢料。是原告稱系爭貨物均屬廢料，顯不足採
    。
六、綜上所述，原告上揭主張既均不足採，則被告以原告涉有虛報進口貨物名稱，逃
    漏稅款之情事，乃依據財政部關稅總局驗估處查得之價格核估，並依海關緝私條
    例第三十七條第一項第一款及第四十四條之規定，以原告原申報系爭貨物每磅零
    點五二五○美元，重量為三八、○○一磅，共一九、九五○點五二五美元，換算
    新台幣為六九二、四八三元。ＬＡＢＥＬ的進口稅為零元。營業稅為完稅價格加
    進口稅乘以百分之五為三四、六二四元，推廣貿易服務費為二八七元。更改之後
    ，分成二項，第一項為ＬＡＢＥＬ　ＢＲＡＳＥ　ＳＣＲＡＰ　１４、００１Ｌ
    ＢＲ，完稅價格為二五五、一三七元，進口稅為零元，推廣貿易服務費為一○五
    元。第二項為ＣＯＰＰＥＲ　ＳＨＥＥＴＳ　ＩＮ　ＣＯＩＬ　２４、０００Ｌ
    ＢＲ，稅率為○‧○四一，完稅價格為五四一、四七六元，進口稅為二二、二○
    ○元，營業稅為二八、一八三元，推廣貿易服務費為二二五元。第一項、第二項
    合計，完稅價格為七九六、六一三元，進口稅為二二、二○○元，營業稅四○、
    九四○元，推廣貿易服務費為三三○元。補徵部分，第一項部分以押金抵繳，照
    原告原申報的金額，不需補徵，僅需補徵第二項的部分，即應補徵原告進口稅二
    二、二○○元，營業稅二八、一八三元，推廣貿易服務費二二五元，總計應補徵
    五○、六○八元，另依營業稅法第五十一條第七款規定，按所漏營業稅額處三倍
    之罰鍰計一八、九○○元（計至百元止），揆諸首開規定，並無不合；復查決定
    、訴願決定遞予維持，亦無違誤；原告起訴意旨求為均予撤銷，為無理由，應予
    駁回。又本件係屬簡易訴訟事件，故不經言詞辯論為之。
七、據上論結，本件原告之訴為無理由，爰依行政訴訟法第二百三十六條、第二百三
    十三條第一項、第一百九十五條第一項後段、第九十八條第三項前段，判決如主
    文。
中　　　華　　　民　　　國    九十三　　年　  　六　　　月　　  三十　　日
                              高雄高等行政法院第一庭
     　   　　　　　　　　　　　          法      官　陳光秀
右為正本係照原本作成。
如不服本判決，應於送達後二十日內，向本院提出上訴狀並表明上訴理由，如於本判
決宣示後送達前提起上訴者，應於判決送達後二十日內補提上訴理由書（須按他造當
事人人數附繕本）。
提起上訴應預繳送達用雙掛號郵票七份（每份三十四元）。
中　　　華　　　民　　　國    九十三　　年　  　六　　　月　　  三十　　日
                                          法院書記官　藍亮仁
附註：
行政訴訟法第二百三十五條（第一項、第二項）：
對於適用簡易程序之裁判提起上訴或抗告，須經最高行政法院之許可。
前項許可，以訴訟事件所涉及之法律見解具有原則性者為限。
